臺灣宜蘭地方法院刑事判決
110年度侵訴字第27號
公  訴  人  臺灣宜蘭地方檢察署檢察官
被      告  謝文信


指定辯護人  林忠熙律師
上列被告因妨害性自主罪案件，經檢察官提起公訴（110年度偵
字第6482號），嗣被告於本院準備程序中就被訴事實為有罪陳述
，本院合議庭乃裁定由受命法官獨任以簡式審判程序進行審理，
並判決如下：
    主  文
甲○○對於十四歲以上未滿十六歲之女子為性交，處有期徒刑參月
。緩刑貳年，緩刑期間付保護管束，並應於緩刑期內接受受理執
行之地方檢察署所舉辦之法治教育貳場次。
    犯罪事實
一、甲○○與代號BT000-A110077之少女（民國00年0月出生，真實
    姓名年籍均詳卷，下稱A女）為男女朋友，甲○○明知A女為14
    歲以上未滿16歲之少女，性自主決定權尚未臻成熟，竟基於
    對A女為性交之犯意，於民國110年6月14日晚間9時許，在宜
    蘭縣○○市○○路○段00號，徵得A女同意後，以其生殖器插入A
    女陰道內之方式，與A女為性交行為1次。
二、案經宜蘭縣政府警察局宜蘭分局報告臺灣宜蘭地方檢察署檢
    察官偵查起訴。
    理  由
一、程序及證據能力之說明：
  ㈠按本法所稱性侵害犯罪，係指觸犯刑法第221條至第227條、
    第228條、第229條、第332條第2項第2款、第334條第2項第2
     款、第348條第2項第1款及其特別法之罪；又因職務或業務
    知悉或持有性侵害被害人姓名、出生年月日、住居所及其他
    足資識別其身分之資料者，除法律另有規定外，應予保密。
    警察人員必要時應採取保護被害人之安全措施。行政機關、
    司法機關及軍法機關所製作必須公示之文書，不得揭露被害
    人之姓名、出生年月日、住居所及其他足資識別被害人身分
    之資訊，性侵害犯罪防治法第2條第1項、第12條定有明文。
    本案檢察官所起訴罪名屬性侵害犯罪防治法所稱之性侵害犯
    罪，因本院所製作之本案判決係屬必須公示之文書，為避免
    被害人身分遭揭露，依上開規定，對於足資識別被害人A女
    身分之資訊，均予以隱匿，僅以如上之代號稱之，合先敘明
    。
  ㈡被告甲○○本案所犯，非死刑、無期徒刑、最輕本刑為3年以上
    有期徒刑之罪，亦非高等法院管轄第一審案件，其於本院準
    備程序時就被訴事實為有罪之陳述，經本院告知被告簡式審
    判程序之旨，並聽取檢察官、被告及辯護人之意見後，由本
    院合議庭裁定依刑事訴訟法第273條之1第1項之規定，改由
    受命法官一人依簡式審判程序進行審判，是本案之證據調查
    ，依刑事訴訟法第273條之2規定，不受同法第159條第1項、
    第161條之2、第161條之3、第163條之1及第164條至第170條
    規定之限制。
二、上揭犯罪事實，業據被告甲○○於警詢、本院準備程序及審理
    時均坦承不諱，核與證人A女於警詢及偵查中之證述大致相
    符，並有指認犯罪嫌疑人紀錄表附卷可稽；又被告與A女性
    交當時，A女係年滿14歲、未滿16歲之人，有卷附被害人代
    號與真實姓名對照表可佐，被告亦自承知悉上情（見本院卷
    第58頁），故被告前開任意性自白有上開證據足資佐證，堪
    認與事實相符，應予採信。綜上，本案事證明確，被告犯行
    堪以認定，應予依法論科。
三、論罪科刑：
  ㈠核被告所為，係犯刑法第227條第3項之對於14歲以上未滿16
    歲之女子為性交罪。
  ㈡爰審酌被告與被害人A女為男女朋友關係，因年輕氣盛血氣方
    剛，竟未思克制性慾之衝動，與未滿16歲之A女為性交行為
    ，雖非以強制手段滿足一己性慾，惟已影響A女之身心健全
    成長，妨害A女正確性觀念之發展，造成A女家庭之困擾，所
    為實有未洽；惟念及被告犯後坦承犯行，且係被害人A女及
    其法定代理人無到庭調解意願，致雙方未能和解，以及被告
    具有中度智能障礙，對於一般社會、社交事務認知力較常人
    為低落，暨其於審理時自陳高中畢業之教育程度，目前從事
    粗工、月收入約新臺幣35,000元、未婚、獨居等生活狀況（
    見本院卷第59頁），以及本案犯罪動機、目的、手段等一切
    情狀，爰量處如主文所示之刑。
  ㈢末查，被告前未曾因故意犯罪受有期徒刑以上刑之宣告，有
    臺灣高等法院被告前案紀錄表1份附卷可佐，其因一時思慮
    未周，偶罹刑典，犯後坦認犯行，深具悔意，且被害人A女
    於警詢時亦明確表示不要對被告提出告訴等語（見警卷第8
    頁），本院衡酌上情，認被告經此偵審程序及科刑教訓後，
    應當知所警惕，信無再犯之虞，前開所宣告之刑以暫不執行
    為適當，爰依刑法第74條第1項第1款規定，併宣告緩刑2 年
    ，以啟自新。又為促使被告日後得以知曉尊重法治之觀念，
    本院認除前開緩刑宣告外，實有賦予被告一定負擔之必要，
    爰併予諭知被告應於緩刑期內接受受理執行之地方檢察署所
    舉辦之法治教育2場次，並依刑法第93條第1項第1款、第2款
    規定，諭知在緩刑期間付保護管束，俾能由觀護人予以適當
    督促，並發揮附條件緩刑制度之立意及避免短期自由刑執行
    所肇致之弊端，以期符合本件緩刑目的。被告如有違反上開
    負擔情節重大，足認原宣告之緩刑難收其預期效果，而有執
    行刑罰之必要者，得依刑法第75條之1第1項第4款規定，撤
    銷其緩刑宣告，併此指明。
據上論斷，應依刑事訴訟法第273條之1第1項、第299條第1項前
段，刑法第227條第3項、第74條第1項第1款、第2項第8款、第93
條第1項第1款、第2款，判決如主文。
本案經檢察官洪景明提起公訴，檢察官劉憲英到庭執行職務。
中　　華　　民　　國　　110 　年　　12　　月　　21　　日
                  刑事第三庭法  官  游欣怡
以上正本證明與原本無異。
如不服本判決應於收受本判決後20日內向本院提出上訴書狀，並
應敘述具體理由。若未敘述理由者，應於上訴期間屆滿後20日內
向本院補提理由書狀(均須按他造當事人之人數附繕本)。
                            書記官　吳蔚宸
中　　華　　民　　國　　110 　年　　12　　月　　21　　日
附錄本案論罪法條：
中華民國刑法第227條第3項
對於十四歲以上未滿十六歲之男女為性交者，處7年以下有期徒
刑。